【裁判字號】    98,續,2
【裁判日期】    981106
【裁判案由】    清償借款
【裁判全文】
臺灣高雄地方法院民事裁定                 98年度續字第2號
聲  請  人  黃莉茵（原名黃美齡.
相  對  人  臺灣新光商業銀行股份有限公司
                      27、2.
法定代理人  甲○○
上列當事人間請求清償借款事件，聲請人於同意相對人撤回本院
98年度訴字第1103號清償借款事件起訴後，請求繼續審判，本院
裁定如下：
    主      文
聲請駁回。
聲請程序費用由聲請人負擔。
    理      由
一、聲請意旨略以：聲請人為本院98年度訴字第1103號清償借款
    事件（下稱系爭事件）之被告，相對人為系爭事件之原告。
    聲請人於民國98年10月29日系爭事件言詞辯論期日誤認相對
    人於98年10月27日所提出之撤回起訴狀係欲撤回對聲請人之
    強制執行程序，而同意撤回，然為免相對人日後再對聲請人
    無端主張債權，查封聲請人之財產，認有續行審理系爭事件
    之必要等語。
二、按「原告於判決確定前得撤回訴之全部或一部。但被告已為
    本案之言詞辯論者，應得其同意」、「訴之撤回應以書狀為
    之」，民事訴訟法第262 條第1 項、第2 項前段定有明文。
    次按意思表示之內容有錯誤，或表意人若知其事情即不為意
    思表示者，表意人得將其意思表示撤銷之。但以其錯誤或不
    知事情，非由表意人自己之過失者為限。民法第88條第1 項
    定有明文。經查：
  (一)相對人於系爭事件言詞辯論程序，以98年10月27日書狀向本
    院為撤回起訴之意思表示，經本院於98年10月29日當庭將上
    開書狀繕本交付聲請人收受，並經聲請人當庭為同意之意思
    表示，有98年10月27日撤回起訴狀、98年10月29日言詞辯論
    筆錄為憑，經本院依職權調取系爭事件卷證，核閱無訛（見
    系爭事件卷第138 頁、第141 頁），揆諸首揭規定，相對人
    就系爭事件所為撤回起訴，已因相對人當庭為同意之意思表
    示即生撤回起訴之效果。相對人於系爭事件所提之訴既經撤
    回，因其請求已不存在，法院自無從再為裁判。
  (二)聲請人固主張其因誤認相對人係撤回強制執行事件，始行同
    意云云。惟聲請人於98年10月29日當庭收受撤回起訴書狀，
    該書狀首揭主旨已載明就系爭事件撤回起訴（見系爭事件卷
    第138 頁），聲請人復當庭陳明兩造間並無強制執行事件繫
    屬本院等情綦詳（見系爭事件卷第142 頁），並有強制執行
    案件查詢清單在卷可憑（見本院卷第4 頁），足見兩造當時
    僅有系爭事件繫屬本院，聲請人容無將系爭事件誤認為其他
    強制執行事件之可能，聲請人前開主張難予採信。揆諸前引
    規定，聲請人所為同意相對人撤回系爭事件起訴之意思表示
    ，既非出於錯誤，自不得撤銷之。
三、綜上，系爭事件已經相對人於言詞辯論程序以書狀撤回起訴
    ，並經聲請人當庭同意，而消滅訴訟繫屬，聲請人聲請就系
    爭事件繼續審理，係屬無據，應予駁回。惟聲請人如認有除
    去其法律上地位不安之必要，則得另提起確認訴訟以維權益
    ，附此敘明。
四、依民事訴訟法第95條、第78條，裁定如主文。
中    華    民    國    98    年    11    月    6     日
                  民事第五庭  法  官  賴文姍
正本係照原本作成。
如對本裁定抗告須於裁定送達後10日內向本院提出抗告狀，並繳
納裁判費新台幣1,000元。
中    華    民    國    98    年    11    月    6     日
                              書記官  林秀珍


司法院資訊處製作；財團法人民間司法改革基金會備份。
